# 因延期质保多收服务费是否一并确认收入？

提问人：lizhh39 时间：2011-12-31 16:29:17
因延长质保期或者增加质保服务内容（超过行业通常的标准）而额外收取的服务费，个人理解构成了一项单独的劳务，应当予以递延并在这些额外的质保期内或者额外的服务提供时确认收入。 目前的质保金的会计处理模式与和销售商品有关的劳务收入的确认模式确实存在矛盾之处，新的收入准则将来生效后应有助于消除该不一致情况。

回答人：chenyiwei
因延长质保期或者增加质保服务内容（超过行业通常的标准）而额外收取的服务费，个人理解构成了一项单独的劳务，应当予以递延并在这些额外的质保期内或者额外的服务提供时确认收入。 目前的质保金的会计处理模式与和销售商品有关的劳务收入的确认模式确实存在矛盾之处，新的收入准则将来生效后应有助于消除该不一致情况。